【裁判字號】    98,訴,4425
【裁判日期】    990225
【裁判案由】    毒品危害防制條例
【裁判全文】
臺灣板橋地方法院刑事判決              98年度訴字第4425號
公  訴  人  臺灣板橋地方法院檢察署檢察官
被      告  丁○○
指定辯護人  邵良正律師
被      告  戊○○
指定辯護人  郭盈蘭律師
被      告  甲○○
選任辯護人  顏瑞成律師
上列被告因違反毒品危害防制條例案件，經檢察官提起公訴（98
年度偵字第29068 號），本院判決如下：
    主  文
丁○○販賣第二級毒品，累犯，處有期徒刑參年拾月，販賣第二
級毒品所得財物現金新臺幣壹仟元沒收，如全部或一部不能沒收
時，以其財產抵償之，扣案之SONY行動電話壹支、電子磅秤壹台
、分裝袋伍只均沒收，未扣案之0000000000號行動電
話SIM 卡壹枚沒收，如不能沒收時，追徵其價額或以其財產抵償
之；又共同販賣第二級毒品，累犯，處有期徒刑參年拾月，販賣
第二級毒品所得財物現金新臺幣貳仟柒佰元與甲○○連帶沒收，
如全部或一部不能沒收時，以其等財產連帶抵償之，扣案之NOKI
A 行動電話壹支、0000000000號行動電話SIM 卡壹枚
、電子磅秤壹台、分裝袋伍只，均沒收；又共同販賣第二級毒品
，累犯，處有期徒刑參年拾月，販賣第二級毒品所得財物現金新
臺幣伍佰元與戊○○連帶沒收，如全部或一部不能沒收時，以其
等財產連帶抵償之，扣案之SONY行動電話壹支、電子磅秤壹台、
分裝袋伍只，均沒收，未扣案之0000000000號行動電
話SIM 卡壹枚沒收，如不能沒收時，與戊○○連帶追徵其價額或
以其等財產連帶抵償之；又共同販賣第二級毒品未遂，累犯，處
有期徒刑貳年捌月，扣案之SONY行動電話壹支、電子磅秤壹台、
分裝袋伍只，均沒收，未扣案之0000000000號行動電
話SIM 卡壹枚沒收，如不能沒收時，與戊○○連帶追徵其價額或
以其等財產連帶抵償之；又共同販賣第二級毒品，累犯，處有期
徒刑參年拾月，販賣第二級毒品所得財物現金新臺幣壹仟元與甲○○連帶沒收，如全部或一部不能沒收時，以其等財產連帶抵償
之，扣案之SONY行動電話壹支、電子磅秤壹台、分裝袋伍只，均
沒收，未扣案之0000000000號行動電話SIM 卡壹枚沒
收，如不能沒收時，與甲○○連帶追徵其價額或以其等財產連帶
抵償之；又持有第一級毒品，處有期徒刑參月，扣案之第一級毒
品海洛因玖包（合計淨重零點玖公克）沒收銷燬；應執行有期徒
刑拾陸年參月，販賣第二級毒品所得財物現金新臺幣壹仟元沒收
，如全部或一部不能沒收時，以其財產抵償之，販賣第二級毒品
所得財物現金新臺幣參仟柒佰元與甲○○連帶沒收，如全部或一
部不能沒收時，以其等財產連帶抵償之，販賣第二級毒品所得財
物現金新臺幣伍佰元與戊○○連帶沒收，如全部或一部不能沒收
時，以其等財產連帶抵償之，扣案之SONY行動電話壹支、NOKIA
行動電話壹支、0000000000號行動電話SIM 卡壹枚、
電子磅秤壹台、分裝袋伍只，均沒收，未扣案之0000000
000號行動電話SIM 卡壹枚沒收，如不能沒收時，與戊○○連
帶追徵其價額或以其等財產連帶抵償之，未扣案之000000
0000號行動電話SIM 卡壹枚沒收，如不能沒收時，與甲○○
連帶追徵其價額或以其等財產連帶抵償之，扣案之第一級毒品海
洛因玖包（合計淨重零點玖公克）沒收銷燬。
戊○○共同販賣第二級毒品，累犯，處有期徒刑參年玖月，販賣
第二級毒品所得財物現金新臺幣伍佰元與丁○○連帶沒收，如全
部或一部不能沒收時，以其財產與丁○○連帶抵償之，扣案之
SONY 行 動電話壹支、電子磅秤壹台、分裝袋伍只，均沒收，未
扣案之0000000000號行動電話SIM 卡壹枚沒收，如不
能沒收時，與丁○○連帶追徵其價額或以其等財產連帶抵償之；
又共同販賣第二級毒品未遂，累犯，處有期徒刑貳年柒月，扣案
之SONY行動電話壹支、電子磅秤壹台、分裝袋伍只，均沒收，未
扣案之0000000000號行動電話SIM 卡壹枚沒收，如不
能沒收時，與丁○○連帶追徵其價額或以其等財產連帶抵償之；
又販賣第二級毒品，累犯，處有期徒刑柒年肆月，販賣第二級毒
品所得財物現金新臺幣壹仟元沒收，如全部或一部不能沒收時，
以其財產抵償之，未扣案之行動電話壹支及000000000
0號行動電話SIM 卡壹枚沒收，如不能沒收時，追徵其價額或以
其財產抵償之；應執行有期徒刑拾年陸月，販賣第二級毒品所得
財物現金新臺幣伍佰元與丁○○連帶沒收，如全部或一部不能沒
收時，以其財產與丁○○連帶抵償之，販賣第二級毒品所得財物
現金新臺幣壹仟元沒收，如全部或一部不能沒收時，以其財產抵
償之，扣案之SONY行動電話壹支、電子磅秤壹台、分裝袋伍只，
均沒收，未扣案之行動電話壹支、0000000000號行動
電話SIM 卡壹枚沒收，如不能沒收時，追徵其價額或以其財產抵
償之，未扣案之0000000000號行動電話SIM 卡壹枚沒
收，如不能沒收時，與丁○○連帶追徵其價額或以其等財產連帶
抵償之。
甲○○販賣第二級毒品，累犯，處有期徒刑柒年捌月，販賣第二
級毒品所得財物現金新臺幣參仟元沒收，如全部或一部不能沒收
時，以其財產抵償之，扣案之NOKIA 行動電話壹支及00000
00000號行動電話SIM 卡壹枚沒收；又共同販賣第二級毒品
，累犯，處有期徒刑參年玖月，販賣第二級毒品所得財物現金新
臺幣貳仟柒佰元與丁○○連帶沒收，如全部或一部不能沒收時，
以其財產與丁○○連帶抵償之，扣案之NOKIA 行動電話壹支及0
000000000號行動電話SIM 卡壹枚、電子磅秤壹台、分
裝袋伍只，均沒收；又共同販賣第二級毒品，累犯，處有期徒刑
柒年參月，販賣第二級毒品所得財物現金新臺幣壹仟元與丁○○
連帶沒收，如全部或一部不能沒收時，以其財產與丁○○連帶抵
償之，扣案之SONY行動電話壹支、電子磅秤壹台、分裝袋伍只，
均沒收，未扣案之0000000000號行動電話SIM 卡壹枚
沒收，如不能沒收時，與丁○○連帶追徵其價額或以其等財產連
帶抵償之；應執行有期徒刑拾伍年陸月，販賣第二級毒品所得財
物現金新臺幣參仟元沒收，如全部或一部不能沒收時，以其財產
抵償之，販賣第二級毒品所得財物現金新臺幣參仟柒佰元與丁○○連帶沒收，如全部或一部不能沒收時，以其財產與丁○○連帶
抵償之，扣案之NOKIA 行動電話壹支、SONY行動電話壹支、00
00000000號行動電話SIM 卡壹枚、電子磅秤壹台、分裝
袋伍只，均沒收，未扣案之0000000000號行動電話
SIM 卡壹枚沒收，如不能沒收時，與丁○○連帶追徵其價額或以
其等財產連帶抵償之。
    事  實
一、丁○○前因施用毒品案件，經本院於民國97年7 月7 日以97
    年度簡字第2872號判決處有期徒刑3 月確定，於98年1 月1
    日執行完畢出監；又戊○○因施用毒品案件，經本院於97年
    1 月15日以96年度訴字第3140號判決處應執行有期徒刑11月
    確定，於98年4 月19日執行完畢出監；另甲○○因施用毒品
    案件，本院於98年3 月16日以98年度簡字第1213號判決處有
    期徒刑3 月確定，於98年6 月29日執行完畢出監。詎均仍不
    知悔改，明知海洛因、甲基安非他命分係毒品危害防制條例
    第2 條第2 項第1 、2 款所規定之第一、二級毒品，不得持
    有及販賣，而為下列行為：
（一）丁○○分別與甲○○、戊○○等2 人，基於販賣第二級毒
      品之犯意聯絡，在如附表編號3 至6 所示時、地，以其所
      有之行動電話與購買毒品者達成合意後，再分由甲○○或
      戊○○交付約定之安非他命與購買毒品者並收取對價，而
      販賣甲基安非他命與乙○○、黃凱顯及游寶億等如附表所
      示之人。
（二）丁○○基於販賣第二級毒品之犯意，而在如附表編號1 所
      示之時間，以其所有之行動電話與購買毒品者達成合意後
      ，販賣如附表所示之甲基安非他命與林德成。
（三）丁○○另於98年7 月許，因綽號王明智之成年男子之託而
      保管海洛因9 包（合計淨重0.9 公克，起訴書誤為10包）
      ，即無故持有之。
（四）甲○○基於販賣第二級毒品之犯意，在如附表編號2 所示
      時、地，以其所有之行動電話與購買毒品者達成合意後，
      販賣如附表所示之甲基安非他命與乙○○。
（五）戊○○基於販賣第二級毒品之犯意，在如附表編號7 所示
      時、地，以其所有之行動電話和購買毒品者達成合意後，
      販賣如附表所示之甲基安非他命予丙○○。
二、嗣經台灣板橋地方法院檢察署檢察官指揮臺北縣政府警察局
    土城分局警員，分別於98年10月17日下午3 時30分許、同日
    （17日）下午4 時25分許、同日下午5 時50分許，分別持本
    院核發之搜索票，至丁○○址設臺北縣樹林市○○路6 號9
    樓、戊○○址設臺北縣中和市○○路○段45號2 樓、甲○○
    址設臺北縣土城市○○路○段240 巷18號4 樓處所執行搜索
    ，並當場分別扣得上揭海洛因9 包（合計淨重0.9 公克）、
    丁○○所有，供上揭犯行所用之SONY行動電話1 支、電子磅
    秤1 台、分裝袋5 只；甲○○所有、供上揭犯行所用之
    NOKIA 行動電話1 支、0000000000號SIM 卡1 張等物品，而
    查悉上情。
三、案經臺北縣政府警察局土城分局移送台灣板橋地方法院檢察
    署檢察官偵查起訴。
    理  由
一、訊據被告丁○○就上揭事實坦承不諱；被告戊○○除就附表
    編號7 部分辯稱並無向丙○○賺取差價之營利意思外，就上
    揭事實坦承不諱；被告甲○○除就附表編號2 部分，辯稱並
    無賺取價差之意思，就附表編號3 部分，辯稱係基於幫助被
    告丁○○販賣之意始參與該部分行為外，就上揭犯罪事實坦
    承不諱。經查：
  (1)被告丁○○上揭犯罪事實，有證人戊○○、甲○○、林德成
    、乙○○、黃顯凱、游寶億於警詢、偵查中之供述、證述，
    0000000000、0000000000、0000000000號電話通訊監察譯文
    ，扣押物品目錄表、扣案物品照片、法務部調查局98年11月
    12日調科壹字第09823030560 號鑑定書1 紙可資佐證（被告
    丁○○暨辯護人就上揭證據之證據能力均不爭執，本院經核
    上揭證據作成時之過程，並無不適當之情況存在，應得作為
    證據），足認被告丁○○之自白與事實相符，堪予採信。至
    起訴書固認為被告丁○○係於不詳時地，以不詳代價，向年
    籍不詳之成年男子，購得海洛因10包而無故持有之云云，然
    依上開法務部調查局鑑定書所載，應僅有9 包海洛因，起訴
    書應有誤繕，先予指明，又被告丁○○自警詢時起即供稱：
    上揭海洛因係王明智寄放、並非伊所有（98年度偵字第
    29068 號卷，第12、186 頁），於本院準備程序仍稱係單純
    為他人保管（99年1 月8 日準備程序筆錄），遍查全卷並無
    證據認為被告丁○○係購入上揭海洛因9 包，是起訴書應有
    誤認，然起訴構成要件相同，併予敘明。
  (2)被告戊○○上揭犯行，有證人丁○○、甲○○、黃顯凱於警
    詢、偵查中之供述、證述，證人丙○○於偵查、本院審理中
    之證述、0000000000、0000000000號電話通訊監察譯文、扣
    押物品目錄表、扣案物品照片可資佐證（被告戊○○暨辯護
    人就上揭證據之證據能力均不爭執，本院經核上揭證據作成
    時之過程，並無不適當之情況存在，應得作為證據，至丙○○於警詢中之陳述為證人於審判外陳述，依法無證據能力）
    ，足認被告戊○○自白部分與事實相符，堪予採信。
  (3)被告戊○○固辯稱：附表編號7 當天是因為丙○○他找不到
    別人買，他就問伊這邊有沒有，伊剛好有，伊就用成本價賣
    給他，因為伊和丙○○已經滿熟的，所以雖然丙○○是臨時
    找不到別人買，而伊也沒有在賣安非他命，因為伊們大部分
    講1 張，就是指1 千元，因為伊們私底下有在聊天，所以簡
    短對話就知道在講什麼意思，伊住在中和，丙○○住在土城
    延吉街，因為是朋友幫忙，所以伊就不計成本送到他家去云
    云（99年1 月8 日準備程序筆錄），然依丙○○使用之
    0000000000號電話與被告戊○○使用之0000000000號電話於
    98年10月4 日12時55分52秒起之對話顯示，丙○○稱：「有
    空嗎？」，被告戊○○稱：「有啊」，丙○○稱：「那個一
    張好不好」，被告戊○○稱：「好」，在同日14時09分22秒
    ，被告戊○○稱：「我到了」，丙○○稱：「我下去」等對
    話（98年度偵字第29068 號卷，第269 頁），顯示被告戊○○與丙○○間，僅以「一張」之暗語，於簡短對話間，即可
    完成甲基安非他命交易之合意，並由被告戊○○立即遠道由
    中和市住處出發，親送至丙○○土城市住處，並未顯示有何
    丙○○解釋買不到甲基安非他命，央求被告戊○○破例出售
    ，或被告戊○○有何拒絕、遲疑或詢問交付地點之相關對話
    ，顯示雙方就交易毒品具有高度默契，被告戊○○所辯已有
    隱瞞，難以逕採，再依證人丙○○證稱：與被告戊○○是「
    見面三分情」，不是很熟的朋友乙節（本院99年1 月26日審
    判筆錄），被告戊○○竟不計送交毒品之時間勞費、交通成
    本及遭查緝風險等代價，願遠道親送甲基安非他命至丙○○
    住處，被告戊○○當有一定利益可圖，應屬符合經驗法則之
    判斷，是證人丙○○一再證稱：被告戊○○在98年10月4 日
    12 時 聯繫後，交付0.4 公克甲基安非他命給伊，伊交給戊○○1000元現金等情（同前偵查卷，第178 頁；本院卷，同
    前審判筆錄），與被告戊○○屢次供稱：伊送交丙○○的甲
    基安非他命來源，是向被告丁○○以2000元買1 公克甲基安
    非他命等情（同前偵查卷，第50頁、第189 頁至190 頁）參
    互以觀，被告買入甲基安非他命係以0.5 公克1000元之價位
    購入，而以相同價格交給丙○○0.4 公克甲基安非他命，顯
    有價差存在，是被告戊○○辯稱並未賺取價差云云，並無可
    採。
  (4)被告甲○○上揭犯行，有證人丁○○、游寶億於警詢、偵查
    中之供述、證述，證人乙○○於警詢、偵查及本院審理時之
    證述、0000000000、0000000000、0000000000號電話通訊監
    察譯文、扣押物品目錄表、扣案物品照片可資佐證（被告甲○○暨辯護人就上揭證據之證據能力均不爭執，本院經核上
    揭證據作成時之過程，並無不適當之情況存在，應得作為證
    據），足認被告甲○○自白部分與事實相符，堪予採信。
  (5)被告甲○○固辯稱：附表編號2 部分，徐志雄當時跟伊借安
    非他命時，是跟伊說要跟伊借0.5 公克或1 公克，因為伊跟
    丁○○拿1 公克安非他命是2 千元，徐志雄也知道，所以伊
    拿給徐志雄的安非他命的價錢就是伊跟丁○○拿的價錢，就
    是2 千元，伊就是認為伊就是用成本價賣給徐志雄，伊當時
    將安非他命直接拿到泰山乙○○的工廠，因為乙○○就是徐
    志雄的老闆，伊當時的住處是在土城市○○路，因為徐志雄
    一直打電話吵伊，伊忘記徐志雄當時打了多少電話給伊，只
    知道很多通，伊當時使用的電話是0000000000，伊只知道打
    了很多次，伊的手機可以關機，但是伊怕有別的朋友會打電
    話給伊，所以伊不敢關機，而且徐志雄還有打電話到伊家裡
    ，所以很煩，伊想沒有辦法，伊就先把伊自己在施用的安非
    他命送過去，因為伊拿給徐志雄後他就不會吵伊，所以伊大
    老遠送過去也值得云云（同前準備程序筆錄），然依被告甲○○使用之0000000000號電話與乙○○使用之0000000000號
    電話在98年10月02日22時56分46秒通訊監察譯文所示，被告
    甲○○稱：「人家要拿多少你就拿多少幹你要另外賺再看你
    總不能每次都半個你聽懂嘛我每次去風險也很大總不能不給
    我賺」，對話方稱：「不然我過去拿」，被告甲○○稱：「
    這有差別嘛」、「那要拿多少過去」，對話方稱：「半個」
    ，被告甲○○稱：「那等於是你拿一千給我要拿多少過去」
    ，對話方稱：「拿半個過來我再貼你油錢」，被告甲○○稱
    ：「你要貼我多少油錢？」，對話方稱：「200 有夠嘛？」
    ，被告甲○○稱：「好啊」等對話（同前偵查卷，第230 頁
    ），依證人乙○○證稱：這通電話是伊叫徐志雄拿甲基安非
    他命的，伊當時不知道徐志雄打給誰，後來伊用徐志雄打過
    的電話回打對方，才知道對方是被告甲○○等情（同前審判
    筆錄），顯示被告甲○○要求徐志雄應購買相當數額始願交
    易，若徐志雄僅欲購買1000元之價額，尚要求多付送貨費用
    ，否則將扣取交給毒品之數量，已對徐志雄明確要求相當利
    潤，以彌補送交毒品之勞費及風險，佐以被告甲○○使用之
    0000000000號電話與乙○○使用之0000000000號電話在98年
    10月05日17時42分31秒通訊監察譯文所示，被告甲○○稱與
    對話方之交談內容涉及「你昨天不是說要拿給我」、「今天
    的漂亮嗎？」等情節（同前卷，第231 頁），與證人乙○○
    證稱：上開通話係伊請徐志雄用伊的電話打給被告甲○○，
    幫伊以3000元之價格購買1 公克甲基安非他命，之後徐志雄
    有拿甲基安非他命到泰山鄉○○路交給伊等情（同前卷，第
    143 、169 頁），顯示被告甲○○無非係因有利可圖，始願
    交易毒品，並冒險遠道送交買方，是被告甲○○前揭辯稱係
    以購買毒品之成本轉交徐志雄云云，並無可信。至選任辯護
    人於本案辯論時辯稱：被告甲○○此部分犯行係向被告丁○○轉達買方要求，嗣後依被告丁○○之命，將被告甲○○自
    己施用之甲基安非他命轉交徐志雄，徐志雄以3000元取得上
    揭甲基安非他命後再轉手予乙○○，而稱被告甲○○為丁○○之幫助犯云云，然被告甲○○已為聯繫交易及交付毒品等
    販毒構成要件行為，顯非幫助犯，辯護意旨容有誤解，再依
    上揭通訊監察譯文所示，被告甲○○顯係自立於主導之地位
    ，可決定是否出售甲基安非他命及販售代價，依被告甲○○
    上揭辯解情節，亦未顯示被告丁○○有參與此部分犯行，是
    選任辯護人此部分所辯並無依據，無從為被告甲○○有利之
    認定，附此指明。
  (6)被告甲○○另辯稱：附表編號3 部分，是因伊原本就有跟丁○○拿安非他命，所以伊就跟乙○○一起向丁○○購買安非
    他命，當天是乙○○打電話給伊說他要安非他命，因為伊平
    常都有在跟丁○○拿，所以伊就乾脆一起跟乙○○一起向丁○○拿，乙○○打電話給伊說他要拿安非他命，伊自己也沒
    有，伊也要跟丁○○拿，丁○○表示既然伊和乙○○都要拿
    ，乙○○又說他工廠在忙沒有辦法過來，所以伊就說伊乾脆
    拿過去工廠給乙○○好了，所以伊就和丁○○一起拿安非他
    命過去給乙○○，並由伊將安非他命直接交給乙○○，丁○○在車上時跟伊說這次有漲價，伊就直接跟乙○○說這1 公
    克2 千5 百元，乙○○就說還要貼丁○○2 百元的油錢，就
    拿2 千7 百元給丁○○，因為丁○○沒有去過乙○○的工廠
    ，所以由伊帶路，而伊又不想先欠丁○○，所以丁○○就和
    伊一起到乙○○那邊去，乙○○先把2 千7 百元拿給伊，伊
    再拿給丁○○，伊也確實有向乙○○講過要貼補油錢給丁○○云云（同前準備程序筆錄），然依被告甲○○使用之
    0000000000 號 電話與乙○○使用之0000000000號電話在98
    年10月15日00 時16 分23秒起之通訊監察譯文所示，對話方
    稱：「我現在要半個你要跟我收多少」，被告甲○○稱：「
    我半個就要1000 了 」，對話方稱：「那我貼一些給你」，
    被告甲○○稱：「說實在我賺就賺這些」，對話方稱：「上
    次的那個味道不好所以不叫阿雄拿」，被告甲○○稱：「你
    看你可以給我多少」、「看你怎樣，說實在上次我用起來的
    都給他了我上次也賺500 而已扣掉油錢實際上也沒賺多少」
    ，對話方稱：「不然你拿半個我拿1500給你」，被告甲○○
    稱：「應該要1 小時」，同日20時40分40秒起之對話，被告
    甲○○稱：「路上了」、「應該很快你不乾脆拿1 個」，對
    話方稱：「好」，同日21時00分13秒起之對話中，被告甲○○稱：「老闆你要給我多少我朋友說1 個500 不划算實的給
    你」，對話方稱：「我剩下27」，被告甲○○稱：「沒問題
    」，對話方稱：「你朋友阿奇喔」，被告甲○○稱：「對啊
    」等對話（同前偵查卷，第151 頁至152 頁），與證人乙○○證稱：上揭通話是伊與被告甲○○之對話，交談內容就是
    甲基安非他命交易，阿奇就是被告丁○○等情（同前審判筆
    錄），顯示被告甲○○確實參與接洽買方、討價還價等交易
    談判，嗣後既與被告丁○○同至交易現場，並交付甲基安非
    他命予乙○○，自乙○○處收取金錢，顯已實施構成要件行
    為，自應論以共同正犯，又依被告甲○○與乙○○於討價還
    價間，就毒品之質量及金額均能立即決定調整，並已明言「
    沒賺多少」等節，被告丁○○、甲○○顯非僅單純以自己買
    入價格、質量轉交買方，而有賺取價差之營利意圖，亦可認
    定，是被告甲○○此部分所辯，無非避重就輕之遁詞，難以
    採認。
  (5)綜上所述，被告戊○○、甲○○上開辯解部分，無從建立合
    理懷疑而推翻前揭積極證據，尚難採信。從而被告等上開犯
    行均事證明確，犯行已堪認定，自應依法論科。至被告戊○○之指定辯護人於本案辯論終結後，始首度為被告戊○○具
    狀辯稱：被告戊○○於附表編號4 部分，僅係依幫助犯意為
    被告丁○○交付甲基安非他命予黃顯凱；附表編號5 部分，
    因未與黃顯凱見面，並無幫助行為云云。此部分實已推翻被
    告戊○○於準備程序中之認罪答辯，亦非在本案準備程序經
    雙方當事人決定之審理爭點範圍內，其程序適用容有瑕疵，
    又戊○○即令係以幫助犯意參與犯行，既已實施構成要件行
    為，仍應以共同正犯論處，是其辯護人此部分應有誤解，所
    辯情節縱使屬實，仍無從推翻前揭積極證據，即無再啟調查
    、審理程序之必要，附此指明。
二、核被告丁○○就附表編號1 、3 、4 、6 所為，均係犯毒品
    危害防制條例第4 條第2 項之販賣第二級毒品罪；就附表編
    號5 所為，係犯毒品危害防制條例第4 條第6 項、第2 項之
    販賣第二級毒品未遂罪；就上揭事實欄一、（三）部分，係
    犯同法第11條第1 項之持有第一級毒品罪；被告戊○○就附
    表編號4 、7 所為，均係犯毒品危害防制條例第4 條第2 項
    之販賣第二級毒品罪；就附表編號5 所為，係犯毒品危害防
    制條例第4 條第6 項、第2 項之販賣第二級毒品未遂罪；被
    告甲○○就附表編號2 、3 、6 所為，均係犯毒品危害防制
    條例第4 條第2 項之販賣第二級毒品罪。其等於販賣前持有
    甲基安非他命之低度行為，為販賣之高度行為所吸收，不另
    論罪。被告丁○○就附表編號4 、5 部分與被告戊○○、就
    附表編號3 、6 部分與被告甲○○，分別有犯意聯絡，行為
    分擔，為共同正犯。被告等上揭犯行間犯意各別，行為互殊
    ，應分論併罰。被告丁○○、戊○○就附表編號5 部分犯行
    ，雖已談妥買賣交易，然終未確實交付甲基安非他命予黃顯
    凱，仍屬未遂，且其實害應較確實交付毒品而完成交易為輕
    ，爰依刑法第25條第2 項規定減輕其刑。被告丁○○就所犯
    毒品危害防制條例第四條之罪，於偵查及審判中均自白，依
    同法第17條第2 項規定減輕其刑，並就附表編號5 部分遞減
    之；至被告戊○○之辯護人固於本案辯論終結後，具狀就被
    告戊○○認罪部分為否認犯行之答辯，業已論述如前，惟此
    部分屬不利於被告之辯護行為，爰不認為係被告戊○○自己
    翻異自白，仍就附表編號4 、5 部分依同法第17條第2 項規
    定減輕其刑，並就附表編號5 部分遞減之；至被告甲○○就
    附表編號3 部分，於偵查及審判中均可認為有自白主要構成
    要件事實，僅就主觀犯意稍有辯解，且不影響此部分犯罪事
    實之認定，為有利於被告計，爰依同法第17條第2 項規定減
    輕其刑（附表編號6 部分於偵查中未自白）。被告丁○○前
    因施用毒品案件，經本院於97年7 月7 日以97年度簡字第
    2872 號 判決處有期徒刑3 月確定，於98年1 月1 日執行完
    畢出監；被告戊○○前因施用毒品案件，經本院於97年1 月
    15日以96年度訴字第3140號判決處應執行有期徒刑11月確定
    ，於98年4 月19日執行完畢出監；被告甲○○因施用毒品案
    件，經本院於98年3 月16日以98年度簡字第1213號判決處有
    期徒刑3 月確定，於98年6 月29日執行完畢出監（最高法院
    98 年 度台非字第5 號判決、臺灣高等法院暨所屬法院98年
    法律座談會研討結果意旨參照），有台灣高等法院被告前案
    紀錄表在卷可佐，其等於有期徒刑執行完畢後，五年內故意
    再犯本案有期徒刑以上之罪，應分別依累犯之規定加重其刑
    （無期徒刑部分依法不得加重），並依法先加後減之。爰審
    酌被告丁○○有數次毒品前科，被告戊○○有多次毒品、竊
    盜前科，被告甲○○有多次毒品前科，三人均明知毒品對人
    體身心健康危害之烈，竟進而為販賣毒品犯行，嚴重戕害他
    人身心，擴大毒品危害範圍，戊○○、甲○○就上揭辯解部
    分未行使緘默權，反飾詞試圖誤導法院認定，本院因此認為
    ，被告固無據實陳述之義務，然其缺乏為自己行為負責之態
    度，自應施以相當之刑罰，以求收矯治及社會防衛之效，兼
    衡被告丁○○犯後自知事證明確，未多為無謂辯解而坦承犯
    行、被告戊○○、甲○○坦承部分犯行、其等智識程度、犯
    罪動機、目的、犯罪次數、手段、交易金額、家庭狀況等一
    切情狀，各量處如主文所示之刑，並定其應執行刑，以示警
    懲。
三、按依毒品危害防制條例第19條第1 項：「犯同條例第四條至
    第九條、第十二條、第十三條或第十四條第一項第二項之罪
    者，其供犯罪所用或因犯罪所得之財物均沒收之，如全部或
    一部不能沒收時，追徵其價額或以其財產抵償之」，係採義
    務沒收主義，故販賣毒品所得之金錢，如能認定確係販賣毒
    品所得之款項，均應宣告沒收，不以當場搜獲扣押者為限（
    最高法院93年臺上字第2670號判決意旨參照），是販賣毒品
    所用之物或所得之金錢，無論已否扣案，即應依法沒收。本
    件被告等販賣第二級毒品之所得現金，為被告販賣上揭毒品
    所得之財物，應各依毒品危害防制條例第19條第1 項之規定
    宣告沒收，二人共犯部分，則應宣告連帶沒收（最高法院98
    年度台上字第1223號判決參照），如全部或一部不能沒收時
    ，以其等財產抵償之。又扣案之SONY牌行動電話1 支、電子
    磅秤1 台、分裝袋5 只，為被告丁○○所有之物，扣案之
    NOKIA 牌行動電話1 支、0000000000號行動電話
    SIM 卡1 枚，為被告甲○○所有之物，業據其等於本院審理
    時供明在卷，為被告等所有，供販賣毒品所用之物，應各依
    毒品危害防制條例第19條第1 項之規定宣告沒收，至未扣案
    之0000000000號行動電話SIM 卡、000000
    0000號行動電話SIM 卡各壹枚，均為被告丁○○所有，
    供上揭販賣第二級毒品犯行所用之物，未扣案之00000
    00000號行動電話SIM 卡壹枚、行動電話1 支，均為被
    告戊○○所有，供上揭販賣第二級毒品犯行所用之物，雖未
    扣案，然未能證明業已滅失，應依毒品危害防制條例第19條
    第1 項之規定宣告沒收，如不能沒收時，追徵其價額，或以
    其財產抵償之，兩人共犯部分，應諭知連帶沒收、追徵或抵
    償（最高法院98年台上字第2808號、98年台上字第2662號判
    決意旨參照），又扣案之海洛因9 包（合計淨重0.9 公克）
    為查獲之毒品，應依同法第18條第1 項規定沒收銷燬，上揭
    海洛因外包裝袋部分，則非被告丁○○所有，供持有毒品犯
    罪所用之物，即無從為沒收之諭知。至本案被告三人經查獲
    時扣得之其他毒品、扣案物，被告等均堅決否認為其等供本
    案犯行所用之物，且無積極證據足資認定與被告三人本案犯
    行有關，既應得作為被告等其他犯行之佐證，即不宜於本案
    併予諭知沒收，附此敘明。
據上論斷，應依刑事訴訟法第299 條第1 項前段，毒品危害防制
條例第4 條第2 項、第6 項、第11條第1 項、第17條第2 項、第
18 條 第1 項、第19條第1 項，刑法第11條前段、第28條、第25
條、第47條第1 項、第51條第5 款，判決如主文。
本案經檢察官楊承翰到庭執行職務。
中    華    民    國    99    年    2     月    25    日
              刑事第三庭  審判長法  官  王屏夏
                                法  官  蘇揚旭
                                法  官  王偉光
上列正本證明與原本無異。
如不服本判決，應於送達後10日內敘明上訴理由，向本院提出上
訴狀，上訴於本院第二審合議庭 (應附繕本) 。其未敘述上訴理
由者，應於上訴期間屆滿後20日內向本院補提理由書「切勿逕送
上級法院」。
                                書記官  陳宥伶
中    華    民    國    99    年    2     月    26    日
附錄本案論罪科刑法條全文：
毒品危害防制條例第4條
製造、運輸、販賣第一級毒品者，處死刑或無期徒刑；處無期徒
刑者，得併科新臺幣1 千萬元以下罰金。
製造、運輸、販賣第二級毒品者，處無期徒刑或7 年以上有期徒
刑，得併科新臺幣7 百萬元以下罰金。
製造、運輸、販賣第三級毒品者，處5 年以上有期徒刑，得併科
新臺幣5 百萬元以下罰金。製造、運輸、販賣第四級毒品者，處
3 年以上10年以下有期徒刑，得併科新臺幣3 百萬元以下罰金。
製造、運輸、販賣專供製造或施用毒品之器具者，處1 年以上7
年以下有期徒刑，得併科新臺幣1 百萬元以下罰金。
前五項之未遂犯罰之。
毒品危害防制條例第11條第1項
持有第一級毒品者，處 3 年以下有期徒刑、拘役或新臺幣 5 萬
元以下罰金。
附表：
┌──┬────┬────┬───────┬───────┬────┬──────┬────┐
│編號│販賣毒品│電話通聯│販毒合意時間  │交付毒品地點  │交付毒品│販賣毒品之價│是否完成│
│    │之對象  │情形    │              │              │犯嫌    │格（新臺幣）│交易    │
│    │        │        │              │              │        │及重量      │        │
├──┼────┼────┼───────┼───────┼────┼──────┼────┤
│ 1  │林德成  │以其0915│98年8月25日下 │在臺北縣土城交│丁○○  │以1000元購買│是      │
│    │        │283309號│午5時44分許   │流道附近交付  │        │安非他命0.2 │        │
│    │        │電話撥打│              │              │        │公克        │        │
│    │        │丁○○之│              │              │        │            │        │
│    │        │00000000│              │              │        │            │        │
│    │        │44號電話│              │              │        │            │        │
├──┼────┼────┼───────┼───────┼────┼──────┼────┤
│ 2  │乙○○  │以其0916│98年10月5日下 │不詳          │甲○○  │以3000元購買│是（透由│
│    │        │994593號│午5時42分許   │              │        │重量不詳之安│徐志雄轉│
│    │        │電話撥打│              │              │        │非他命      │交）    │
│    │        │甲○○之│              │              │        │            │        │
│    │        │00000000│              │              │        │            │        │
│    │        │73號電話│              │              │        │            │        │
├──┤        │        ├───────┼───────┼────┼──────┼────┤
│ 3  │        │        │98年10月15日凌│乙○○址設臺北│丁○○  │以2700餘元購│是      │
│    │        │        │晨0時16分許   │縣泰山鄉○○路│甲○○  │買安非他命1 │        │
│    │        │        │              │二段273巷35之 │        │公克        │        │
│    │        │        │              │14號處所      │        │            │        │
├──┼────┼────┼───────┼───────┼────┼──────┼────┤
│ 4  │黃凱顯  │以其0989│98年8月25日下 │臺北縣土城市裕│戊○○  │以500餘元購 │是      │
│    │        │998466號│午4時52分許   │生路某便利商店│        │買重量不詳之│        │
│    │        │電話撥打│              │              │        │安非他命    │        │
│    │        │丁○○之│              │              │        │            │        │
│    │        │00000000│              │              │        │            │        │
│    │        │44號電話│              │              │        │            │        │
├──┤        │        ├───────┼───────┼────┼──────┼────┤
│ 5  │        │        │98年8月26日凌 │未交付        │戊○○  │以500餘元購 │否      │
│    │        │        │晨1時27分許   │              │        │買重量不詳之│        │
│    │        │        │              │              │        │安非他命    │        │
├──┼────┼────┼───────┼───────┼────┼──────┼────┤
│ 6  │游寶億  │以其0983│98年9月18日凌 │臺北縣土城市青│甲○○  │以1000元購買│是      │
│    │        │818158號│晨0時58分許   │雲路某土地公廟│        │重量不詳之安│        │
│    │        │電話撥打│              │              │        │非他命      │        │
│    │        │丁○○之│              │              │        │            │        │
│    │        │00000000│              │              │        │            │        │
│    │        │84號電話│              │              │        │            │        │
├──┼────┼────┼───────┼───────┼────┼──────┼────┤
│ 7  │丙○○  │以其0983│98年10月4日上 │丙○○址設臺北│戊○○  │以1000元購買│是      │
│    │        │772392號│午12時55分許  │縣土城市○○街│        │重量0.4公克 │        │
│    │        │電話撥打│              │23巷8號5樓住處│        │之安非他命  │        │
│    │        │戊○○之│              │樓下          │        │            │        │
│    │        │00000000│              │              │        │            │        │
│    │        │90號電話│              │              │        │            │        │
└──┴────┴────┴───────┴───────┴────┴──────┴────┘

司法院資訊處製作；財團法人民間司法改革基金會備份。
